臺灣士林地方法院民事裁定　　　　　　　　 96年度抗字第6號
抗　告　人　寅○○
　　　　　　　　　　　　之1
　　　　　　辛○○
　　　　　　酉○○
　　　　　　　　　　　　樓
　　　　　　巳○○
　　　　　　乙○○
　　　　　　子○○
　　　　　　　　　　　　7樓
　　　　　　亥○○
　　　　　　丁○○
　　　　　　　　　　　　7樓
　　　　　　午○○
　　　　　　己○○
　　　　　　　　　　　　樓之2.
　　　　　　壬○○
　　　　　　　　　　　　樓
　　　　　　卯○○
　　　　　　戌○○
　　　　　　未○○
　　　　　　　　　　　　5樓
　　　　　　戊○○
　　　　　　地○○
　　　　　　癸○○○
　　　　　　甲○○
　　　　　　　　　　　　樓
　　　　　　辰○○
　　　　　　申○○
　　　　　　　　　　　　樓
　　　　　　庚○○
　　　　　　　　　　　　樓之2.
　　　　　　天○○
　　　　　　　　　　　　19樓.
　　　　　　丑○○
相　對　人　東森媒體科技股份有限公司
法定代理人　丙○○
上列抗告人因與相對人東森媒體科技股份有限公司間請求定收買
股票價格事件，抗告人對於民國95年11月22日本院95年度司字第
274號裁定提起抗告，本院裁定如下：
    主  文
原裁定廢棄，本件移送臺灣臺北地方法院。
聲請費用及抗告費用新台幣貳仟元由相對人負擔。
    理  由
一、按公司設立登記後，有應登記之事項而不登記，或已登記之
    事項有變更而不為變更之登記者，不得以其事項對抗第三人
    ，公司法第12條定有明文。又公司登記，除設立登記為公司
    之成立要件外，其他登記，皆屬對抗要件，變更董事、監察
    人等，固屬應登記之事項，但此事項之有效存在，並不以登
    記為其要件，最高法院著有67年臺上字第760 號判例可稽。
    次按公司法所定由法院處理之公司事件，由本公司所在地之
    法院管轄，非訟事件法第171 條亦有明文。又所謂主事務所
    ，係指定明章程業經註冊之合法總事務所而言。再按訴訟之
    全部或一部，法院認為無管轄權者，依原告聲請或依職權以
    裁定移送其管轄法院，民事訴訟法第28條第1 項復定有明文
    。而上開規定，依非訟事件法第5 條規定，於非訟事件準用
    之。
二、本件抗告意旨略以：依非訟事件法第10條、第30條第1 項第
    1 款、同法施行細則第13條規定，非訟事件聲請書狀之應記
    載事項，關於人的部分僅以記載聲請人為已足，並不以記載
    相對人或利害關係人為必要，若有漏列，亦應先限期命聲請
    人補正，何況本件抗告人聲請狀係以合併更名後，地址位於
    「臺北市○○區○○路108 號2 樓」之「東森媒體科技股份
    有限公司（即東禾媒體股份有限公司更名後之東森媒體科技
    股份有限公司，統一編號：00000000）」為相對人，原審未
    探究抗告人之主觀意思，逕認抗告人係以已解散之東森媒體
    科技股份有限公司（統一編號：00000000）為相對人，而予
    裁定駁回，顯有違誤。又本件原東森媒體科技股份有限公司
    （統一編號：00000000）前與盛澤股份有限公司（下稱盛澤
    公司）合併，並為消滅公司，嗣於95年8 月11日，盛澤公司
    又與東禾媒體股份有限公司公司（統一編號：00000000，下
    稱東禾公司）合併，合併基準日為95年8 月12日，合併後東
    禾公司為存續公司，並更名為「東森媒體科技股份有限公司
    （統一編號：00000000）」，雖東禾公司（統一編號：0000
    0000）」遲至同年10月31日始辦妥變更登記，惟其早於合併
    後之95年9 月15日即正式以更名後「東森媒體科技股份有限
    公司（統一編號：00000000）」名義，對外發函予包括抗告
    人在內之其他投資人，其公司地址亦記載為「臺北市○○區
    ○○路108 號2 樓」，而依公司法第12條規定及最高法院67
    年臺上字第760 號、68年臺上字第2337號判例意旨，公司登
    記，除設立登記為公司之成立要件外，其他登記，皆屬對抗
    要件，是抗告人自不受其拘束。原審未依職權調查事實及證
    據，遽認抗告人係以合併更名前之東森媒體科技股份有限公
    司（統一編號：00000000）為相對人，並以抗告人於95年10
    月30日提出本件聲請時，原東森媒體科技股份有限公司（統
    一編號：00000000）已因合併而消滅，逕予駁回抗告人之聲
    請，實屬速斷；縱認應以登記之總事務所所在地為公司所在
    地，依非訟事件法第5 條準用民事訴訟法第28條第1 項規定
    ，亦應有移轉管轄之適用；爰請求廢棄原裁定，並依職權為
    移轉管轄等語。
三、經查，原東森媒體科技股份有限公司（統一編號：00000000
    ）前與盛澤公司合併，並為消滅公司，嗣於95年8 月11日，
    盛澤公司又與東禾公司（統一編號：00000000）合併，合併
    基準日為95年8 月12日，合併後東禾公司為存續公司，並更
    名為「東森媒體科技股份有限公司（統一編號：00000000）
    」，有上開公司之公司基本資料查詢（見原審卷第19頁至24
    頁）及東森媒體科技股份有限公司函可稽（見原審卷第11頁
    ），東禾公司雖於95年10月31日始完成與盛澤公司之合併更
    名登記為東森媒體科技股份有限公司，惟東禾公司早於同年
    8 月12日（合併基準日）即依企業併購法第18條規定，經公
    司董事會決議，與盛澤公司完成合併並為更名，且即以合併
    更名後，公司地址記載為：「臺北市○○區○○路108 號2
    樓」之東森媒體科技股份有限公司名義，對外發函予提出異
    議之公司股東（見原審卷第11頁），依首揭公司法規定及判
    例意旨，東森媒體科技股份有限公司（統一編號：00000000
    ）自合併基準日之95年8 月12日起即已合法存在，故抗告人
    就與相對人東森媒體科技股份有限公司間請求定收買股票價
    格事件，於95年10月30日，向原審提出聲請，相對人東森媒
    體科技股份有限公司（統一編號：00000000）已具有非訟事
    件當事人能力，而得為本件之相對人；又抗告人於原審聲請
    狀係以公司地址「臺北市○○區○○路108 號2 樓」之東森
    媒體科技股份有限公司為相對人而對之提出聲請，並提出原
    審卷第11頁之東森媒體科技股份有限公司（統一編號：0000
    0000）函為證，顯見抗告人確係以合併更名後之東森媒體科
    技股份有限公司（統一編號：00000000）為相對人，而非以
    合併解散之東森媒體科技股份有限公司（統一編號：000000
    00）為相對人，原審遽以聲請人應係以業已解散且人格消滅
    之原東森媒體科技股份有限公司（統一編號：00000000）為
    相對人，該公司已不具非訟事件之當事人能力為由，駁回抗
    告人之聲請，容有未洽。又查，相對人東森媒體科技股份有
    限公司（統一編號：00000000）之主事務所係設於「臺北市
    中正區○○路42號6 樓」，有原審卷附之公司基本資料查詢
    可憑，依首開非訟事件法規定，本件自應由臺灣臺北地方法
    院管轄。抗告人指摘原裁定不當，求予廢棄，為有理由，爰
    裁定如主文所示。
三、據上論結，本件抗告為有理由，依非訟事件法第46條、第21
    條第2 項、第24條第1 項、非訟事件法第5 條、民事訴訟法
    第495 條之1 第1 項、第450 條、第452 條、第95條、第78
    條，裁定如主文。
中　　華　　民　　國　　96　　年　　1 　　月　　31　　日
                  民事第一庭  審判長法　官　黃小瑩
                                    法  官  高愈杰
                                    法  官  陳麗芬
以上正本證明與原本無異。
如不服本裁定，僅得於收受本裁定正本送達後10日內，以適用法
規顯有錯誤為理由，向本院提出再抗告狀（須附繕本一份及繳納
再抗告裁判費新台幣1,000 元），經本院許可後始可再抗告。
中　　華　　民　　國　　96　　年　　2 　　月　　7 　　日
                                    書記官　林宗勳
